臺灣嘉義地方法院刑事判決
110年度簡上字第47號
上  訴  人  
即  被  告  魏彩慈



上列上訴人即被告因誹謗等案件，不服本院民國110年1月29日10
9年度朴簡字第326號刑事簡易判決（起訴案號：109年度偵字第4
749號），提起上訴，本院管轄之第二審合議庭判決如下︰
    主  文
上訴駁回。
    犯  罪  事  實
一、乙○○因其配偶侯揮傑婚前曾與甲○○交往，心生不滿，竟為下
    列犯行：㈠基於恐嚇危害安全之犯意，於民國109年3月13日
    下午8時17分許及同日時49分許，均在嘉義縣○○市○○里○○0○0
    00號之住處，以行動電話連結網際網路，使用其申請之「慈
    （Nancy  wei）」「LINE」帳戶，先、後傳送「我會找一堆
    男人去用妳」、「今天惹到我，妳死定了」兩則訊息與甲○○
    以恐嚇之，使甲○○心生畏懼，致生危害於安全。㈡意圖散布
    於眾，基於加重誹謗之犯意，⑴先於109年3月13日下午9時16
    分許，在上址住處，以行動電話連結網際網路，使用其申請
    使用之「Nancy  Wei」「臉書」（FACEBOOK）帳戶登入「我
    們的美麗與哀愁」粉絲專頁，發布「現在的小三實在有夠強
    ，姊妹們怎接招，硬搶！」之文字訊息，並在該訊息下方張
    貼其與甲○○使用通訊軟體「LINE」對話（載有甲○○姓名）之
    截圖，使該粉絲專頁成員逾12萬人均得觀覽；⑵再於109年3
    月29日下午9時40分許，在上址住處，以相同方法，透過「
    臉書」之社群網站，使用「Nancy  Wei」之臉書帳號在「國
    泰人壽新營分公司」設立之粉絲專頁上，以傳送訊息方式，
    發布「貴公司所屬員工甲○○，個人行為道德觀偏差，破壞他
    人家庭，還執迷不悟一直糾纏，......。」之文字訊息，使
    加入該粉絲專頁之甲○○同事1人或多人得以觀覽。乙○○以上
    開方法，在成員人數眾多，或成員為甲○○同事之「臉書」粉
    絲專頁，不實指摘、傳述甲○○係破壞他人家庭之第三者等事
    而加以散布，足以毀損甲○○之名譽。
二、案經甲○○訴由嘉義縣警察局水上分局報告臺灣嘉義地方檢察
    署檢察官偵查後，聲請簡易判決處刑。
    理  由
一、被告以外之人於審判外之言詞或書面陳述，除法律有規定者
    外，不得作為證據，刑事訴訟法第159條第1項雖有明文。然
    被告以外之人於審判外之陳述，雖不符同法第159條之1至第
    159條之4之規定，而經當事人於審判程序同意作為證據，法
    院審酌該言詞陳述或書面陳述作成時之情況，認為適當者，
    亦得為證據；當事人、代理人或辯護人於法院調查證據時，
    知有第159條第1項不得為證據之情形，而未於言詞辯論終結
    前聲明異議者，視為有前項之同意，同法第159條之5第1項
    、第2項亦有明定。本判決下列認定事實所引用之所有傳聞
    證據，均經依法踐行調查證據程序，檢察官、被告乙○○對證
    據能力皆表示無意見，且迄於本院言詞辯論終結前未表示異
    議，而該等證據之取得並無違法情形，且與本件待證事實具
    有關連性，核無證明力明顯過低之事由，本院審酌各該證據
    作成時之情況，並無不當之情形，認以之作為證據應屬適當
    ，爰依刑事訴訟法第159條之5規定，認有證據能力。
二、關於犯罪事實一㈡⑴部分，業據被告於審理時自白不諱，並有
    「我們的美麗與哀愁」粉絲專頁截圖1份在卷可證，足見被
    告之自白與事實相符，應可採信。另被告固坦認有於犯罪事
    實一㈠、㈡⑵之時間、地點以各該方式傳送前揭言詞，核與證
    人即告訴人甲○○於警詢及偵查中之供證情節相符，並有LINE
    對話、訊息內容截圖在卷可證，堪以認定，惟矢口否認有何
    恐嚇危害安全、加重誹謗之犯行，辯稱：「關於犯罪事實一
    ㈠之言詞，不足以造成告訴人之恐懼；關於犯罪事實㈡⑵之言
    詞，我根本不知道『國泰人壽新營分公司』粉絲專頁員工有幾
    人，對我的行為所造成散布於眾之結果，我沒有預見。」等
    語。經查：「刑法上所謂恐嚇，祇須行為人以足以使人心生
    畏怖之情事告知他人即為已足，其通知危害之方法並無限制
    ，除以積極明示之言語舉動外，凡以其他足使被害人理解其
    意義之方法或暗示其如不從，將加危害而使被害人心生畏怖
    者，均應包括在內。而該言語或舉動是否足以使他人生畏怖
    心，應依社會一般觀念衡量之，如行為人之言語、舉動，依
    社會一般觀念，均認係惡害之通知，而足以使人生畏怖心時
    ，即可認屬恐嚇。」（最高法院22年上字第1310號、73年度
    台上字第1933號、84年度台上字第813號判決意旨參照）。
    而告訴人目前為單身，被告對告訴人稱「我會找一堆男人去
    用妳」、「今天惹到我，妳死定了」等語，衡諸社會一般通
    念而言，在同一條件、情境下，實已足令一般單身女子感覺
    生命、身體受到威脅，被告之行為於客觀上已可認屬惡害之
    通知，並達於使人心生畏怖之程度無訛，則被告所為已構成
    恐嚇無虞。此外，誹謗罪為意圖犯，只需有「散布於眾」之
    意圖（即目的）即可，不需有散布於眾之結果及認識，而被
    告於警詢時即稱：「我傳送訊息就是想讓告訴人的公司知道
    。」等語，顯見被告行為時具有「散布於眾」之意圖，況且
    被告曾為私人公司之業務主管，理應知悉具有制度規範之公
    司的粉絲專頁員工，應非僅有一人，並有輪班或輪休制度，
    故而被告行為時已預期自己之行為可達到「散布於眾」之目
    的，被告之行為應已合致加重誹謗之構成要件。至於被告雖
    聲請傳喚證人即其配偶侯揮傑為證人，欲證明告訴人與證人
    間有不當關係之事實，但此僅涉及被告行為之動機，核無調
    查之必要，附此說明。綜上所述，被告上開所辯，洵無可採
    ，本案事證明確，被告犯行堪以認定，應予依法論科。
三、核被告於犯罪事實一㈠所為，係犯刑法第305條之恐嚇危害安
    全罪；於犯罪事實一㈡⑴、⑵所為，均係犯刑法第310條第2項
    之加重誹謗罪。被告於犯罪事實一㈠所示之109年3月13日同
    日接連以通訊軟體LINE傳送訊息恫嚇告訴人，自然上雖可認
    為屬數行為，然係肇因同一恐嚇危害安全之動機，且於密切
    接近之時間實施，各行為之獨立性極為薄弱，依一般社會客
    觀觀念，難以強行分開，在法律上評價應為數個舉動之接續
    施行，應屬接續犯，而以一罪論。被告所犯上開3罪間，犯
    意各別，行為互殊，應予分論併罰。
四、原審以被告上開犯行事證明確，適用刑事訴訟法第449條第1
    項前段、第3項、第454條第2項，刑法第305條、第310條第2
    項、第41條第1項、第51條第6款，刑法施行法第1條之1第1
    項等規定，並審酌被告僅因個人感情問題，不滿其男友婚前
    與告訴人交往，不思以理性方式處理紛爭，基於報復心態，
    率爾以傳訊恐嚇告訴人及利用網路文字誹謗告訴人，缺乏尊
    重他人身體及名譽之法治觀念，理性溝通及情緒控制能力實
    有不足，致告訴人之人格尊嚴遭貶損，行為可議，雖終能坦
    承犯行，然迄今尚未與告訴人達成和解，兼衡被告尚無任何
    前科紀錄之素行、犯後態度，自述其智識程度為碩士肄業、
    已婚（於109年4月14日與侯揮傑登記結婚），擔任誠發汽車
    製造業之行政主管，月薪新臺幣（下同）3萬元整，目前尚
    須扶養多名成年及未成年子女，及負擔每月1萬6千元之房屋
    貸款，配偶侯揮傑從事新光保全乙職，月薪4萬元等家庭經
    濟生活狀況，及告訴人要求被告賠償12萬元等一切情狀，量
    處如原審判決主文所示之刑，及定其應執行之刑，並均諭知
    易科罰金之折算標準。經核其認事用法，並無違誤，量刑亦
    屬妥適，應予維持。綜上所述，被告之上訴均為無理由，應
    予駁回。　
據上論斷，應依刑事訴訟法第455條之1第1項、第3項、第368條
，判決如主文。
本案經檢察官簡靜玉聲請以簡易判決處刑，檢察官陳昱奉到庭執
行職務。
中　　華　　民　　國　　110 　年　　10　　月　　29　　日
　　　　　　　　　刑事第四庭  審判長法  官  陳仁智
                                    法  官  簡仲頤
                                    法  官  康敏郎
上列正本證明與原本無異。
本件不得上訴。　　　　
中　　華　　民　　國　　110 　年　　10　　月　　29　　日
                                    書記官　陳佾澧